臺灣高雄地方法院刑事判決　　　　　　99年度審易字第5477號
公　訴　人　臺灣高雄地方法院檢察署檢察官
被　　　告　林明進
上列被告因竊盜案件，經檢察官提起公訴（99年度偵字第33665
號），被告就被訴事實為有罪陳述，經本院告知簡式審判程序之
旨，並聽取當事人之意見後，裁定依簡式審判程序審理，判決如
下：
    主  文
林明進犯踰越牆垣竊盜罪，累犯，處有期徒刑捌月。
    事  實
一、林明進前於民國91年間因妨害性自主案件，經本院以91年度
    訴字第360 號判處有期徒刑10月，並應於刑之執行前，令入
    相當處所，施以治療，期間至治癒為止，但最長不得逾3 年
    ，並先後經臺灣高等法院高雄分院及最高法院駁回上訴確定
    ，嗣於92年6 月13日入監執行強制治療，並於94年11月8 日
    免予繼續執行，所處有期徒刑部分則因強制治療折抵刑期，
    於免予繼續執行時執行完畢。
二、林明進原為高雄縣大寮鄉（現改制為高雄市大寮區○○○路
    141 之10號源合企業股份有限公司（下稱源合公司）之員工
    ，詎其因故離職後，竟意圖為自己不法之所有，於99年10月
    22日凌晨3 時30分許，騎乘其胞弟林明志所有車號LM7-572
    號普通重型機車，前往源合公司後方停放後，以攀爬圍牆之
    方式進入夜間無人看守之源合公司內，徒手竊取該公司所有
    之不鏽鋼鋼管9 支（價值約新臺幣【下同】12,000元）得手
    。嗣其將上開鋼管搬運至圍牆外，欲騎乘上開機車載運離去
    之際，為接獲警訊之中興保全公司保全員蔡大坤會同警方到
    場，當場逮捕林明進，並扣得上開不鏽鋼鋼管9 支（均已返
    還源合公司），始悉上情。
三、案經高雄縣政府警察局林園分局（現改制為高雄市政府警察
    局林園分局，下同）移送臺灣高雄地方法院檢察署檢察官偵
    查起訴。
    理  由
一、本件被告林明進所犯係死刑、無期徒刑、最輕本刑為3 年以
    上有期徒刑以外之罪，其於準備程序中就被訴事實為有罪之
    陳述，經法官告知簡式審判程序之旨，並聽取公訴人及被告
    之意見後，裁定進行簡式審判程序，合先敘明。
二、上開犯罪事實業據被告坦承不諱，核與證人即源合公司負責
    人蘇州源、中興保全公司保全員蔡大坤於警詢時之證述相符
    （見偵卷第7 至10頁），並有高雄縣政府警察局林園分局99
    年10月22日扣押筆錄1 份、贓物認領保管單各1 紙及現場查
    獲照片4 張在卷可查（見偵卷第11至16、19至20頁），足認
    被告之任意性自白與事實相符，得為認定犯罪之依據。從而
    ，本件事證明確，被告上開犯行堪以認定，應依法論科。
三、論罪科刑：
  (一)本件被告行為後，刑法第321 條第1 項業於100 年1 月26日
    修正公布，並於同年月28日生效施行。按行為後法律有變更
    者，適用行為時之法律，但行為後之法律有利於行為人者，
    適用最有利於行為人之法律，刑法第2 條第1 項定有明文。
    查修正前刑法第321 條第1 項規定：「犯竊盜罪而有左列情
    形之一者，處6 月以上、5 年以下有期徒刑：一、於夜間侵
    入住宅或有人居住之建築物、船艦或隱匿其內而犯之者。二
    、毀越門扇、牆垣或其他安全設備而犯之者。三、攜帶兇器
    而犯之者。四、結夥三人以上而犯之者。五、乘火災、水災
    或其他災害之際而犯之者。六、在車站或埠頭而犯之者」；
    修正後刑法第321 條第1 項則規定：「犯竊盜罪而有下列情
    形之一者，處6 月以上、5 年以下有期徒刑，得併科新臺幣
    10萬元以下罰金：一、侵入住宅或有人居住之建築物、船艦
    或隱匿其內而犯之者。二、毀越門扇、牆垣或其他安全設備
    而犯之者。三、攜帶兇器而犯之者。四、結夥三人以上而犯
    之者。五、乘火災、水災或其他災害之際而犯之者。六、在
    車站、埠頭、航空站或其他供水、陸、空公眾運輸之舟、車
    、航空機內而犯之者」，經比較新舊法之規定，新法法定刑
    除增加「得併科10萬元以下罰金」之罰金刑外，並刪除原第
    1 款「於夜間」之要件，且就第6 款增加「航空站、其他供
    水、陸、空公眾運輸之舟、車、航空機內」之要件，核均屬
    加重刑罰或擴大加重竊盜構成要件之涵攝範圍，是修正後刑
    法第321 條第1 項之規定並未較有利於行為人，自應適用修
    正前刑法第321 條第1 項之規定。
  (二)核被告所為，係犯修正前刑法第321 條第1 項第2 款之踰越
    牆垣竊盜罪。又源合公司僅設置保全系統，夜間並無專人看
    管，中興保全公司保全員蔡大坤係於案發時接收到該公司警
    訊，始前往該處巡視乙情，業據證人即源合公司負責人、保
    全員蔡大坤於警詢時證述明確（見偵卷第7 頁背面、第9 頁
    背面），尚與修正前刑法第321 條第1 項第1 款規定「有人
    居住」之加重要件不符，附此敘明。被告有如事實欄所載，
    受有期徒刑執行完畢之事實，有上開臺灣高等法院被告前案
    紀錄表在卷可參，其受徒刑之執行完畢，5 年內故意再犯本
    件有期徒刑以上之罪，為累犯，應依刑法第47條第1 項規定
    ，加重其刑。爰審酌被告正值壯年，不思以正當途逕賺取生
    活所需，任意竊取他人物品，其侵害他人財產法益，價值觀
    念偏差，破壞社會治安甚鉅，造成被害人受有損害，惟念及
    其於本院審理時尚能坦承犯行，態度尚可，並考量被告所竊
    取之上開不鏽鋼鋼管價值約12,000元，尚非甚鉅，且所竊得
    之財物均已返還被害人，有上開贓物認領保管單可憑，兼衡
    本案犯罪情節、其犯罪之動機、手段、目的，所生危害，及
    其自稱國中畢業、現從事園藝澆水臨時工、月薪850 元、家
    庭經濟狀況貧寒等一切情狀（見本院卷第23頁、偵卷第5 頁
    調查筆錄受詢問人欄），量處如主文所示之刑，以示懲儆。
據上論斷，應依刑事訴訟法第299 條第1 項前段、第273 條之1
第1 項，刑法第2 條第1 項前段、第47條第1 項，修正前刑法第
321 條第1 項第2 款，判決如主文。
本案經檢察官王兆琳到庭執行職務。
中    華    民    國    100   年     1    月    31    日
                      刑事第十庭      法  官  周佳佩
以上正本證明與原本無異。
如不服本判決應於收受判決後10日內向本院提出上訴書狀，並應
敘述具體理由。其未敘述上訴理由者，應於上訴期間屆滿後20日
內向本院補提理由書(均須按他造當事人之人數附繕本)「切勿逕
送上級法院」。
中    華    民    國    100   年     1    月    31    日

                                      書記官  李承悌
附錄本案論罪科刑法條：
修正前刑法第321 條第1 項第2 款
犯竊盜罪而有左列情形之一者，處6 月以上、5 年以下有期徒刑
：
二、毀越門扇、牆垣或其他安全設備而犯之者。